# 投资一家企业，享有的权益是从股东会决议日开始，还是工商登记

提问人：vienne007 时间：2016-04-20 14:38:24
投资一家企业，股东会决议在 3 月，工商登记在 4 月，从什么时候开始算呢？

回答人：chenyiwei
根据《公司法》第三十三条：有限责任公司应当置备股东名册，记载下列事项： (一)股东的姓名或者名称及住所； (二)股东的出资额； (三)出资证明书编号。 　　记载于股东名册的股东，可以依股东名册主张行使股东权利。 　　公司应当将股东的姓名或者名称向公司登记机关登记；登记事项发生变更的，应当办理变更登记。未经登记或者变更登记的，不得对抗第三人。
因此，是否享有股东权利，是根据公司股东名册的记载情况来确定的。工商登记主要是使得这个股东身份取得对抗外部第三人的效力，但不作为股东之间明确享有权利和承担股东义务的证据。

提问人：maplesor 时间：2016-04-22 01:18:55
请教陈版，如何确定购买日？也是按照这个原则吗？

回答人：chenyiwei
购买日按企业合并准则应用指南第二条所列五项条件确定。股东名册的更新日期也可以作为参考因素之一。